【裁判字號】    97,交聲,3100
【裁判日期】    980109
【裁判案由】    交管條例聲異
【裁判全文】
臺灣板橋地方法院刑事裁定            97年度交聲字第3100號
原處分機關  交通部公路總局臺北區監理所
異  議  人
即受處分人  甲○○
上列異議人即受處分人因違反道路交通管理處罰條例案件，對於
交通部公路總局臺北區監理所97年11月27日所為之裁決處分（裁
決字號：北監營裁字裁40-AEX402441號），聲明異議，本院裁定
如下：
    主  文
異議駁回。
    理  由
一、異議人即受處分人於民國97年10月9 日凌晨3 時15分許，駕
    駛車牌號碼666-EH號營業用一般小客車，行經臺北市○○○
    路○ 段與大安路口，因闖紅燈違規，為臺北市政府警察局大
    安分局民生西路警備隊員警攔停舉發「闖紅燈」之違規，並
    經警依道路交通管理處罰條例第53條第1 項之規定，製發北
    市警局交字第AEX402441 號舉發違反道路交通管理事件通知
    單（下稱舉發通知單），當場將舉發通知單交付予異議人簽
    收。異議人於應到案日前之97年10月13日至交通部公路總局
    臺北區監理所陳述意見，原處分機關以異議人違規事實明確
    ，依道路交通管理處罰條例第53條第1 項、第63條第1 項第
    3 款之規定，於同年11月27日以北監營裁字裁40-AEX402441
    號裁決書裁處罰鍰新臺幣（下同）2,700 元，並記違規點數
    3 點，前開裁決書於同年11月27日由異議人親自簽收，有前
    述舉發通知單、裁決書在卷足稽。
二、聲明異議意旨如附件。
三、按汽車行駛至交岔路口，其行進、轉彎，應遵守燈光號誌，
    道路交通安全規則第102 條第1 項第1 款定有明文。又汽車
    駕駛人，行經有燈光號誌管制之交岔路口闖紅燈者，處新臺
    幣1,800 元以上5,400 元以下罰鍰，並應記違規點數3 點，
    道路交通管理處罰條例第53條第1 項、63條第1 項第3 款分
    別定有明文。
四、經查，異議人自承其於97年10月9 日凌晨3 時15分許，駕駛
    車牌號碼666-EH號營業小客車，由臺北市○○○路○ 段與大
    安路1 段路口迴轉至忠孝東路4 段一情不諱。又異議人於前
    開時、地闖越紅燈之違規事實，業據證人即當日舉發員警王
    泰傑於本院訊問時證稱：當日凌晨3 時15分許，伊因執行巡
    邏勤務駕車途經臺北市○○○路○ 段與大安路口，因遇紅燈
    而停車，異議人適正駕駛營業用自小客車行駛在忠孝東路伊
    之對向車道，在忠孝東路4 段與大安路1 段路口紅燈迴轉至
    忠孝東路4 段，迴轉後異議人之車輛在伊前方，伊隨著異議
    人車後至忠孝東路與敦化南路口時將異議人攔下舉發。當時
    在忠孝東路上之車輛很少，伊不致誤判等語明確（見本院97
    年12月26日訊問筆錄）。證人王泰傑就異議人之行向描述綦
    詳，復與異議人自述其車輛行向相符，且證人係於執行巡邏
    勤務中偶然發覺異議人前開違規情事，其與異議人無夙怨嫌
    隙，實無必要甘冒偽證重責捏造前開情節誣陷異議人，又依
    證人王泰傑所述，當時路間車輛不多，其當無誤判之虞，證
    人王泰傑前開證述自屬可信。異議人確有前開違規情事，堪
    以認定。至異議人辯稱：臺北市○○○路、大安路口與忠孝
    東路、敦化南路間尚有1 個紅綠燈，伊確定伊未紅燈左轉云
    云。然證人王泰傑業已明確證述其係在臺北市○○○路、大
    安路口停等紅燈時見聞異議人車輛亦行經前開路口闖越紅燈
    等情如上，異議人違規行為係發生在前開路口，故異議人所
    辯前開路口與忠孝東路、敦化南路口間尚有紅綠燈之事與本
    案無涉。另異議人復以員警於攔停伊後掏槍云云置辯。然姑
    不論證人王泰傑於本院訊問時證稱：當時攔停異議人後，異
    議人雖停車但仍坐在駕駛座上且引擎尚未熄火，伊要求異議
    人出示證件，另2 名員警分別站在車旁及車頭警戒，伊於填
    製舉發單過程中先將駕照、行照等證件還予異議人，異議人
    便進檔踩油門欲離去，伊便出聲喝斥異議人，在旁員警便拔
    槍警戒，喝令異議人熄火下車，異議人始下車熄火等語明確
    （見本院97年12月26日訊問筆錄）。本件係員警於偶然間舉
    發之交通違規事件，員警攔停異議人後，僅須依法填製舉發
    單舉發，縱異議人不願當場簽收，其於日後再為送達亦可，
    而異議人苟對舉發不服，亦可依法提出申訴，苟非異議人當
    時確有異常之舉，衡情員警實無必要劍拔弩張以槍警戒，可
    見證人王泰傑前開所述係因異議人於舉發過程中突有駕車前
    行之舉，員警為避免異議人為任何危害他人或自身之舉始拔
    槍警戒一情，自屬可信。況異議人僅泛言員警有拔槍行為，
    但並未具體指明員警有何違法之舉，且退萬步言，縱員警於
    事後取締過程有所過當，亦無卸異議人前開違規行為。異議
    人所辯均無足採。異議人於前揭時、地闖越紅燈之違規行為
    ，堪以認定。
五、綜上所述，異議人確有在前開時、地，駕車行經有燈光號誌
    管制之交叉路口闖紅燈違規行為。原處分機關依前開道路交
    通管理處罰條例第53條第1 項、第63條第1 項第3 款之規定
    ，裁處受處分人罰鍰2,700 元，並記違規點數3 點，尚無違
    誤。異議人異議意旨，為無理由，自應將其異議駁回。
據上論斷，應依道路交通管理處罰條例第87條第2 項、道路交通
案件處理辦法第19條，裁定如主文。
中    華    民    國    98    年    1     月    9     日
                    交通法庭  法  官  何燕蓉
此正本與原本無異。
如不服本裁定應於送達後5日內向本院提出抗告狀。
                              書記官  李崇文
中    華    民    國    98    年    1     月    12    日


司法院資訊處製作；財團法人民間司法改革基金會備份。
